【裁判字號】    97,易,26
【裁判日期】    970626
【裁判案由】    贓物
【裁判全文】
臺灣基隆地方法院刑事判決                97年度易字第26號
公  訴  人  臺灣基隆地方法院檢察署檢察官
被      告  乙○○
上列被告因贓物案件，經檢察官提起公訴（96年度偵字第1381號
），本院判決如下：
    主  文
乙○○故買贓物，處拘役肆拾日，如易科罰金，以新台幣壹仟元
折算壹日；減為拘役貳拾日，如易科罰金，以新臺幣壹仟元折算
壹日。緩刑貳年。
    事  實
一、乙○○有下列前案紀錄，不構成累犯：
  (一)前因竊占案件，經本院於90年3 月13日以90年度易字第16號
    判決，判處有期徒刑6 月，如易科罰金，以300 元折算一日
    確定，嗣於90年5 月17日易科罰金執行完畢。
  (二)復因贓物案件，經本院於94年10月31日，以94年度基簡字第
    807 號判決，判處拘役55日，如易科罰金，以300 元折算1
    日確定。
二、乙○○係址設於基隆市○○區○○路11號「鑫利環保有限公
    司（下稱鑫利公司）」實際負責人，平日以收購廢棄車輛為
    業，丁○○（另為緩起訴處分）則係鑫利公司合作之業務人
    員之一，負責尋找廢棄車輛提供售予鑫利公司。詎乙○○明
    知丁○○於民國96年1 月23日下午2 時許拖往鑫利公司，車
    號F8-3686 號自小客車，未經該車車主丙○○同意委託處理
    ，係來路不明之贓車，竟仍以新台幣（下同）8000元之代價
    予以收購，並隨即將上開車輛拆解。嗣經丙○○發覺車輛失
    竊後報警處理，經警循線查獲上情。
三、案經基隆市警察局第三分局報告臺灣基隆地方法院檢察署檢
    察官偵查起訴。
    理  由
一、證據能力部分：
    又被告以外之人於審判外之言詞或書面陳述，除法律有規定
    者外，不得作為證據，刑事訴訟法第159 條第1 項固有明文
    。惟被告以外之人於審判外之陳述，經當事人於審判程序同
    意作為證據，法院審酌該言詞陳述或書面陳述作成時之情況
    ，認為適當者，亦得為證據；當事人、代理人或辯護人於法
    院調查證據時，知有上開刑事訴訟法第159 條第1 項不得為
    證據之情形，而未於言詞辯論終結前聲明異議者，視為有前
    項之同意，刑事訴訟法第159 條之5 亦有明文。本案起訴書
    所列舉之各項證據，經本院於審判程序提示予被告，並告以
    內容要旨，被告表示無意見，且未聲明異議，本院審酌相關
    言詞陳述或書面陳述作成時之情況，認為適當，依前揭法條
    意旨，均得援為本案證據。
二、認定被告犯罪事實所憑之證據：
  (一)被告翁奉勤於本院審判時自白犯罪事實，其於偵查時並供稱
    於上揭時、地以800 元之代價，向丁○○收購上開車輛，並
    旋於同日拆解上開車輛；於收車時，並未取得車主之身分證
    影本，並供稱如有車主之身分證影本，可以去找車主簽名，
    車主若有簽立行政院環境保護署廢機動車輛回收管制聯單，
    鑫利公司可以取得處理費補貼；供承車輛如是委託處理，需
    檢具委託人之身分證件、車主切結書、委託書，以確認是本
    人委託處理，然本件被告並未取得委託人之身分證件等情。
  (二)證人丁○○具結證述，其拖車販售予鑫利公司10幾次，均是
    由被告接洽，除上開車輛外，均是經過正常程序，有先經車
    主簽立行政院環境保護署廢機動車輛回收管制聯單；其在交
    車時，有告知被告找不到車主，被告叫其下次不要這要作；
    收購廢氣車輛一定要有車主之身分證，未取得身分證前，不
    能拆解車輛等情。
  (三)證人簡聰傑證述，其於上揭時、地受丁○○僱請將上開車輛
    拖至鑫利公司之事實。
  (四)證人即被害人丙○○於檢察官偵訊具結證述，其並未委託丁○○處理上開車輛之事實
  (五)證人吳家和（前與鑫利公司合作之業務人員）於檢察官偵訊
    具結證述，賣廢棄車予環保公司需提供車主之身分證影本之
    事實。
  (六)委託書、切結書、估價單1 紙、贓物認領保管單1 紙各1 份
    在卷可稽。
  (七)綜上，本案事證已臻明確，被告犯行堪以認定，應依法論科
    。
三、論罪科刑：
  (一)核被告所為係犯刑法第349 條第2 項之故買贓物罪。
  (二)爰審酌被告故買他人遭竊之物品，增加與被害人追索贓物之
    困難、對被害人財產法益造成侵害（遭竊物品已領回），及
    犯後坦承犯行，態度尚可、故買之贓物價值非鉅，被害人表
    示不追究被告犯行，暨其素行等一切情狀，量處如主文所示
    之刑，並諭知易科罰金之折算標準，以資懲儆。
  (三)又查被告犯罪之時間，係在96年4 月24日之前，所犯係刑法
    第320 條第1 項之罪，符合中華民國96年罪犯減刑條例所定
    之減刑條件，應依該條例第2 條第1 項第3 款之規定，減其
    宣告刑二分之一，故減為拘役10日，並依同條例第9 條規定
    ，諭知易科罰金之折算標準如主文。末查被告前曾因事實欄
    一、(一)所示之案件，受有期徒刑6 月之宣告，於90年5 月17
    日執行完畢，5 年以內未曾因故意犯罪受有期徒刑以上刑之
    宣告者，有臺灣高等法院被告前案紀錄表在卷可憑，其因一
    時失慮，始犯下本案，且被害人於檢察官偵訊時表示不追究
    被告之犯行（見96年度偵字第1381號偵查卷第59頁），信其
    經此教訓，當知所警惕，而無再犯之虞，因認所宣告之刑，
    以暫不執行為適當，爰併予宣告緩刑2 年，以勵自新。
據上論斷，應依刑事訴訟法第299 條第1 項前段，刑法第349 條
第2 項、第41條第1 項前段、第74條第1 項第2 款，刑法施行法
第1 條之1 ，中華民國96年罪犯減刑條例第2 條第1 項第3 款、
第7 條、第9 條，判決如主文。
本案經檢察官甲○○到庭執行職務。
中    華    民    國    97    年    6     月    26    日
                  刑事第三庭審判長法    官  鄭景文
                                  法    官  鄭培麗
                                  法    官  黃永定
以上正本證明與原本無異。
如不服本判決應於收受本判決後10日內向本院提出上訴書狀，其
未敘述上訴理由者，並得於提起上訴後10日內向本院補提理由書
狀（均須按他造當事人之人數附繕本）「切勿逕送上級法院」。
中    華    民    國    97    年    6     月    26    日
                                  書 記 官  劉珍珍
附錄論罪法條：
刑法第349 條
I收受贓物者，處3 年以下有期徒刑、拘役或5 百元以下罰金。
II搬運、寄藏、故買贓物或為牙保者，處5 年以下有期徒刑、拘
  役或科或併科1 千元以下罰金。因贓物變得之財物，以贓物論
  。


司法院資訊處製作；財團法人民間司法改革基金會備份。
